# **Ludger Jean Louis**

902 Orlando Road, Cherry Hill, NJ 08034

Telefone: +55 21 98014-6399 / E-mail: ludgerjeanlouis@gmail.com

Nacionalidade: Haitiano, natural de Porto Príncipe.

Portfolio: https://ludger-portfolio.netlify.app/

Casado

#### **OBJETIVO**

Sou graduado em Análise de Sistemas no Haiti e cursei Ciência da Computação na UFRJ. Possuo mais de 5 anos de experiência no desenvolvimento de software. Ao longo da minha carreira, fui desafiado por projetos estimulantes que me permitiram aprimorar minhas habilidades em linguagens de programação como Java, JavaScript e Angular. Estou cheio de entusiasmo para continuar contribuindo para o mundo da tecnologia e à procura de oportunidades empolgantes.

# FORMAÇÃO PROFISSIONAL

- Formado pelo Centro de formação profissional do Haïti CFPH, Ingresso em 2004, conclusão em 2008.
  - Ciência da computação, UFRJ, Ingresso em 2011 2016.

# FORMAÇÃO ACADÊMICA

Ensino fundamental e médio, Collège Roger A. Anglade

### CONHECIMENTO EM INFORMÁTICA

Desenvolvimento de website

Angular, HTML, CSS, JavaScript

Sistema de Gerenciamento de Banco de dados

MySQL, PostgreSQL

Software de aplicação

Git, Github, MS-Word, MS-Excel, MS-PowerPoint

Linguagem de programação

Java, Javascript.

Gerenciamento de projetos

Kanban.

#### **IDIOMAS**

Inglês: intermediário Português: fluente Francês: língua nativa

Crioulo haitiano: língua nativa

# **EXPERIÊNCIA PROFISSIONAL**

#### Getinfo

Desenvolvedor Full-Stack

27/2023 até hoje

Desenvolvimento de aplicação em linguagem java, angular, html, css. Implementação de procedures em MySQL para inclusão, atualização e deleção de dados.

#### **UR Company**

Desenvolvedor Full-Stack

06/2021 até janeiro/2023

Desenvolvimento de aplicação em linguagem java, angular, html, css. Implementação de procedures em PostgreSQL para inclusão, atualização e deleção de dados.

### Atrevo Comunicação e Design

Desenvolvedor de aplicativos web

05/06/2016 até setembro/2017

Desenvolvimento de website em linguagem php, html, css e javascript. Implementação do layout (desenvolvido em Photoshop) utilizando Adobe Dreamweaver.

Implementação de procedures em Mysql para inclusão, atualização e deleção de dados.

#### Viva Rio

Outubro/2014 - 20/07/2015

## Locutor do Programa InfoTech

InfoTech era um programa de rádio sobre tecnologia, ele era realizado em dois idiomas, crioulo haitiano e francês. O público alvo era os haitianos e isso explica a escolha das duas línguas. A ideia do Infotech era mostrar como o mundo de hoje é dividido entre o real e o virtual e como a tecnologia é abrangente. Esse programa foi um sucesso e ajudou bastante pessoas (especificamente os haitianos) a entender e dominar muitos conceitos da tecnologia de informação e comunicação aplicadas em diversas áreas.

## Mundvs Software e Serviços Ltda.

01/01/2012 - 20/07/2013

Produção e envio de E-mail Marketing.

Criação de layout em photoshop e programação da peça em Dreamweaver (html e css). Virtual Target para o envio de emails.

# PaketNet - Lanhouse

2006 - 2009

Proprietário

Gestão de tecnologia e negócio.

- Administração de redes
- Configuração de roteador
- Instalação de antena para captação de sinal de rádio.
- Vendas de periféricos.
- Manutenção de computador.